【裁判字號】    95,訴,2472
【裁判日期】    950830
【裁判案由】    給付貨款
【裁判全文】
臺灣高雄地方法院民事裁定              95年度訴字第2472號
原      告  宜正企業有限公司
法定代理人  甲○○
被      告  國防部軍備局中山科學研究院
法定代理人  乙○○
上列當事人間請求給付貨款事件，本院裁定如下：
    主  文
本件移送臺灣桃園地方法院。
    理  由
一、按「當事人得以合意定第一審管轄法院。但以關於由一定法
    律關係而生之訴訟為限。」、「訴訟之全部或一部，法院認
    為無管轄權者，依原告聲請或依職權以裁定移送其管轄法院
    」，民事訴訟法第24條第1 項、第28條第1 項分別定有明文
    。準此，當事人兩造以合意定第一審管轄法院者，除專屬管
    轄外，自得排斥其他審判籍而優先適用。
二、本件原告主張被告應給付原告新臺幣1,992,840 元貨款，及
    自民國94年1 月31日起至清償日止，按年息百分之五計算之
    法定遲延利息之給付貨款民事訴訟，應由本院管轄，係以兩
    造間之採購契約為由被告之設施供應處高雄採購站（設高雄
    市左營區○○○路2 之70號）負責為其主張依據，惟查，依
    據兩造間所成立之「國防部軍備局中山科學研究院財物採購
    契約」之訂約當事人係為國防部軍備局中山科學研究（以下
    簡稱機關），及得標廠商宜正企業有限公司（以下簡稱廠商
    ），另契約之簽約機關地址為：桃園縣龍潭郵政90008 號信
    箱等情，有卷附兩造間之採購契約（下稱系爭契約）1 份附
    可稽；復依系爭契約書第18條第3 款：「契約以中華民國法
    律為準據法，並以機關所在地之地方法院為第一審管轄法院
    。」等語之約定，足徵兩造已約定以台灣桃園地方法院為第
    一審管轄法院。原告所稱兩造間之契約係由被告機關所屬設
    施供應處高雄採購站（設高雄市左營區○○○路2 之70號）
    負責等前詞，然該採購站應僅係被告機關之執行單位，尚非
    屬有權簽約機關，自不得以此作為原告訴訟之對象，此為我
    國行政機關、公營事業機構所採之私法上契約之當然處理原
    則，無待贅敘。從而，揆諸前揭法律規定與說明，兩造間既
    已於系爭契約約定有合意管轄法院，且本件給付貨款之民事
    訴訟亦非屬專屬管轄事件，自應排除其他審判籍，而受兩造
    合意管轄約定之拘束，否則該合意管轄之規定豈非形同具文
    。是原告向無管轄權之本院起訴，顯係違誤，爰依職權將本
    件移送於該管臺灣桃園地方法院管轄、審理。
三、依民事訴訟法第28條第1項，裁定如主文。
中    華    民    國    95    年    8     月    30    日
                  民事第七庭  法  官  柯盛益
上正本係照原本作成。
如對本裁定抗告，須於裁定送達後10日內向本院提出抗告狀，並
應繳納裁判費新臺幣1,000 元。
中    華    民    國    95    年    8     月    30    日
                              書記官  劉法萱


司法院資訊處製作；財團法人民間司法改革基金會備份。
